【裁判字號】    97,上易,396
【裁判日期】    970923
【裁判案由】    竊盜
【裁判全文】
臺灣高等法院臺南分院刑事判決         97年度上易字第396號
上  訴  人
即  被  告  乙○○
                    現於臺灣雲林第二監獄執行中
上列上訴人因竊盜案件，不服臺灣雲林地方法院97年度易字第
177號中華民國97年5月30日第一審判決（起訴案號：臺灣雲林地
方法院檢察署96年度偵字第5305號），提起上訴，本院判決如下
：
    主  文
上訴駁回。
    事  實
一、乙○○曾因詐欺案件，經台灣雲林地方法院以九十四年度六
    簡字第二二七號判處有期徒刑三月，上訴後經撤回上訴而告
    確定，甫於民國九十五年一月十七日易科罰金執行完畢。詎
    仍不知悔改，竟意圖為自己不法之所有，於九十六年十月十
    二日下午五時三十分許，攜帶向不知情之老闆蘇學清所借得
    之客觀上足以對人之生命、身體、安全構成威脅可供兇器使
    用之活動板手及梅花扳手各一支置於隨身紙箱內，預備作為
    犯案工具，並騎乘機車前往雲林縣斗六市○○路新榮陸橋下
    ，見台灣電力股份有限公司（下稱台電公司）所有備用電路
    管線固定架上部分不鏽鋼螺絲栓釘已有鬆動情形，且地面亦
    散落該公司所有之螺絲帽數個，即徒手將其中五支鬆動之不
    鏽鋼螺絲栓釘從固定架上抽出，並將地面上之螺絲帽撿拾起
    而竊取得手（價值共計新台幣2,250元）。嗣經雲林縣警察
    局保安隊警員洪智深路過該處，發現乙○○行跡可疑，而通
    知值勤之巡邏警員到場查獲乙○○，並當場扣得其所竊得之
    不鏽鋼螺絲栓釘五支、螺帽數個，及預備作為犯案工具之活
    動扳手、梅花扳手各一支。
二、案經台電公司訴由雲林縣警察局移送台灣雲林地方法院檢察
    署檢察官偵查起訴。
    理  由
壹、程序部分：
    訊之被告乙○○凱對於起訴之犯罪事實均坦承不諱，並當庭
    表示認罪，而經本院裁定以簡式審判程序加以審理，則依據
    刑事訴訟法第二百七十三條之二、同法第一百五十九條第二
    項之規定，不適用傳聞法則有關限制證據能力之相關規定，
    合先敘明。
貳、實體部分：
一、訊據被告乙○○於本院審理時對上開犯罪事實已坦承不諱，
    核與告訴代理人甲○○指述、警員洪智深證述之情相符，並
    有贓物認領保管單一紙、照片七張在卷可稽，復有活動扳手
    、梅花扳手各一支扣案可證，此部分犯罪事實自堪以認定。
二、依證人洪智深所證述之查獲情形，被告距離其所騎乘之交通
    工具已有一段距離，但其裝有扣案活動扳手及梅花扳手等工
    具之隨身紙箱則置於被告伸手可得之處，且被告竊得之螺帽
    亦與上開工具一同置於該紙箱內，被告之另一側地面上則放
    置其所竊得之螺絲栓釘（見原審卷第63─65頁），顯見被告
    於行竊前後確有攜帶扣案活動扳手及梅花扳手之情事。且扣
    案活動扳手長約二十五公分，梅花扳手長約十九公分，均為
    金屬材質，質地堅硬，業經原審當庭勘驗無訛，在客觀上顯
    均足以對人之生命、身體、安全構成威脅，可供兇器使用。
    是被告於行竊前後攜帶上開工具之舉動，已足以對當時接近
    被告之人之生命、身體、安全構成威脅，而屬刑法第三百二
    十一條第一項第三款之攜帶兇器竊盜罪所應處罰之情形，至
    於被告是否確有使用此等工具行竊，並不影響該罪之成立。
三、綜上所述，本案事證已臻明確，被告上開攜帶兇器竊盜犯行
    ，應堪認定。
四、論罪：
（一）按刑法第三百二十一條第一項第三款之攜帶兇器竊盜罪，
      係以行為人攜帶兇器竊盜為其加重條件，此所謂兇器，其
      種類並無限制，凡客觀上足對人之生命、身體、安全構成
      威脅，具有危險性之兇器均屬之，且祇須行竊時攜帶此種
      具有危險性之兇器為已足，並不以攜帶之初有行兇之意圖
      為必要，最高法院七十九年台上字第五二五三號著有判例
      可資參照。是核被告所為，係犯刑法第三百二十一條第一
      項第三款之攜帶兇器竊盜罪。
（二）被告前因詐欺案件，經台灣雲林地方法院以九十四年度六
      簡字第二二七號判處有期徒刑三月，上訴後經撤回上訴而
      告確定，甫於九十五年一月十七日易科罰金執行完畢，有
      台灣高等法院被告前案紀錄表一份在卷足按，其受有期徒
      刑之執行完畢後，五年以內故意再犯本件有期徒刑以上之
      罪，為累犯，應依刑法第四十七條第一項之規定加重其刑
      。
五、原審以被告之犯罪之罪證明確，因予適用刑法三百二十一條
    第一項第三款、第四十七條第一項，並審酌被告正值壯年、
    身體健全，竟不思以合法途徑獲取財物，竊取台電公司設施
    材料，對民生安全有潛在之危害，犯後僅坦承竊盜犯行，一
    再飾詞否認有攜帶兇器行竊之情事，態度不佳，難認已有悔
    意等一切情狀，量處有期徒刑十月之刑。復認扣案之活動扳
    手及梅花扳手各一支，雖係被告預備供犯罪所用之物，業如
    前述，惟被告供稱：此係向其老闆蘇學清所借用而非其本人
    所有之物等語，而證人蘇學清於警詢中亦證稱：被告確曾有
    多次向其借用工具之紀錄等語，既不能證明此等工具係被告
    所有，爰不為沒收之諭知。本院經核原判決認事用法，並無
    不合，量刑亦稱妥適。被告上訴意旨，以其於偵審時並無態
    度不佳為由，認原審量處有期徒刑十月過重，指摘原判決不
    當，為無理由，自應予駁回。
據上論結，應依刑事訴訟法第三百六十八條，判決如主文。
本案經檢察官蘇南桓到庭執行職務。
中    華    民    國    97    年    9    月    23     日
                  刑事第二庭    審判長法  官  葉居正
                                      法  官  洪碧雀
                                      法  官  吳勇輝
以上正本證明與原本無異。
不得上訴。
                                      書記官  李良倩
中    華    民    國    97    年    9    月    23     日
附錄本案論罪法條：
中華民國刑法第321條第1項第3款：
犯竊盜罪而有左列情形之一者，處6 月以上、5 年以下有期徒刑
：三攜帶兇器而犯之者。


司法院資訊處製作；財團法人民間司法改革基金會備份。
